臺灣臺中地方法院刑事裁定
111年度聲字第244號
聲  請  人  臺灣臺中地方檢察署檢察官
受  刑  人  楊濬愷


                    （現在法務部○○○○○○○○○○○執行中）
上列聲請人因受刑人數罪併罰有二裁判以上，聲請定其應執行之
刑（110年度執字第10520號、111年度執聲字第154號），本院裁
定如下：
    主  文
楊濬愷因犯如附表所示各罪所處之刑，應執行有期徒刑參年拾月
。
    理  由
一、按裁判確定前犯數罪者，併合處罰之；數罪併罰，有二裁判
    以上者，依第51條之規定，定其應執行之刑；數罪併罰，分
    別宣告其罪之刑，宣告多數有期徒刑者，於各刑中之最長期
    以上，各刑合併之刑期以下，定其刑期。但不得逾30年，刑
    法第50條第1項前段、第53條、第51條第5款分別定有明文。
二、受刑人楊濬愷因犯如附表編號1至8所示之8罪，經臺灣高等
    法院臺中分院、臺灣彰化地方法院、臺灣新北地方法院、本
    院先後判處如附表所示之刑，均經分別確定在案，有各該判
    決書及臺灣高等法院被告前案紀錄表等在卷可稽，茲檢察官
    聲請定其應執行之刑，本院審核認聲請為正當，應予准予。
    爰衡酌受刑人所犯各罪侵害法益之異同、對侵害法益之加重
    效應暨時間、空間之密接程度，及本院函知受刑人得於文到
    5日內就本件定應執行刑具狀陳述意見，受刑人具狀表示無
    意見等情狀，而為整體評價後，定應執行之刑如主文所示。
三、爰依刑事訴訟法第477條第1項，刑法第53條、第51條第5款
    ，裁定如主文。
中　　華　　民　　國　　111 　年　　3 　　月　　4 　　日
                  刑事第四庭    法  官  黃佳琪
以上正本證明與原本無異。
如不服本裁定，應於裁定送達後5日內，向本院提出抗告狀（須
附繕本）。
                                書記官  顏偉林
中　　華　　民　　國　　111 　年　　3 　　月　　4 　　日

附表：受刑人楊濬愷定應執行刑案件一覽表
編號         1        2 3 罪名  三人以上共同詐欺取財罪 三人以上共同詐欺取財罪 三人以上共同詐欺取財罪 宣告刑  有期徒刑1年10月 有期徒刑1年10月 有期徒刑1年8月   附表編號1至3應執行有期徒刑2年4月   犯罪日期  108年4月11日 108年4月30日 108年5月3日 偵查（自訴）機關年度案號  臺灣臺中地方檢察署108年度偵字第14031號、第14033號 臺灣臺中地方檢察署108年度偵字第14031號、第14033號 臺灣臺中地方檢察署108年度偵字第14031號、第14033號（聲請書誤載為第32708號，應予更正） 最後 事實審 法院 臺灣高等法院臺中分院 臺灣高等法院臺中分院 臺灣高等法院臺中分院  案號 108年度上訴字第2085號 108年度上訴字第2085號 108年度上訴字第2085號  判決日期 109年3月26日 109年3月26日 109年3月26日 確定 判決 法院 臺灣高等法院臺中分院 臺灣高等法院臺中分院 臺灣高等法院臺中分院  案號 108年度上訴字第2085號 108年度上訴字第2085號 108年度上訴字第2085號  判決 確定日期 109年5月4日 109年5月4日 109年5月4日 是否為得易科罰金、易服社會勞動之案件  否 否 否 備註     

編號         4        5 6 罪名  三人以上共同詐欺取財罪 三人以上共同詐欺取財罪 三人以上共同詐欺取財罪 宣告刑  有期徒刑1年7月 有期徒刑1年2月 有期徒刑1年6月     附表編號6至7應執行有期徒刑1年10月 犯罪日期  108年5月6日 108年5月13日 108年4月12日 偵查（自訴）機關年度案號  臺灣臺中地方檢察署108年度偵字第22164號、第32708號 臺灣彰化地方檢察署108年度偵字第12589號 臺灣新北地方檢察署108年度偵字第16549號、第23220號、第25344號、第31926號、臺灣臺中地方檢察署108年度偵字第24754號、第30823號、臺灣桃園地方檢察署108年度偵字第30663號 最後 事實審 法院 臺灣臺中地方法院 臺灣彰化地方法院 臺灣新北地方法院  案號 108年度訴字第2494號、109年度訴字第156號 110年度訴緝字第15號 109年度訴字第405號  判決日期 109年6月8日 110年4月20日 110年5月11日 確定 判  決 法院 臺灣臺中地方法院 臺灣彰化地方法院 臺灣新北地方法院  案號 108年度訴字第2494號、109年度訴字第156號 110年度訴緝字第15號 109年度訴字第405號  判決 確定日期 109年7月13日 110年5月20日 110年6月22日 是否為得易科罰金、易服社會勞動之案件  否 否 否 備註     

編號         7        8  罪名  三人以上共同詐欺取財罪 三人以上共同詐欺取財罪  宣告刑  有期徒刑1年2月 有期徒刑1年3月    附表編號6至7應執行有期徒刑1年10月   犯罪日期  108年4月22日 108年5月7日  偵查（自訴）機關年度案號  臺灣新北地方檢察署108年度偵字第16549號、第23220號、第25344號、第31926號、臺灣臺中地方檢察署第24754號、第30823號、臺灣桃園地方檢察署偵字第30663號 臺灣臺中地方檢察署108年度偵字第26704號、第31538號、第24754號、第30823號  最後 事實審 法院 臺灣新北地方法院 臺灣臺中地方法院   案號 109年度訴字第405號 109年度訴字第265號、第530號   判決日期 110年5月11日 110年6月30日  確定 判決 法院 臺灣新北地方法院 臺灣臺中地方法院   案號 109年度訴字第405號 109年度訴字第265號、第530號   判決 確定日期 110年6月22日 110年7月27日  是否為得易科罰金、易服社會勞動之案件  否 否  備註